# 委托加工问题

提问人：蓝色忧郁 kimyy 时间：2019-03-19 11:01:46
陈老师：A 为母公司，B 为子公司，两公司均为生产企业，A 将原材料卖给B，B 加工成成品后再销售给 A（价格按原先的原材料销售价格加上加工费之和确认），A 与 B 就此两项业务签订采购销售合同。A 按照委托加工业务进行会计处理：（一）在发出材料时借：委托加工物资 100 贷：原材料 100 借：其他应收款 16 贷：应交税费-应交增值
税-销项税额 16 （二）B 加工完成后，将成品卖给A 借：库存商品 120借：应交税费-应交增值税-进项税额 19.20 （120*16% 加工费 20 ）
贷：委托加工物资 100 贷：其他应收款 39.2（三）A 支付货款时借：
其他应收款 23.2 贷：银行存款 23.2
这样会计处理是否正确？

回答人：chenyiwei
你的处理基本合理，即按照委托/受托加工处理，而不是作为销售原材料和采购产品两项交易分别进行处理。